臺灣高等法院花蓮分院刑事判決　　　　　　　　　　九十一年度上易字第一五四號
　　上訴人即被告　戊○○
右上訴人即被告因竊盜案件，不服臺灣花蓮地方法院九十一年度易字第九二號中華民
國九十一年七月十日第一審判決（起訴案號：臺灣花蓮地方法院檢察署九十一年度偵
字第五０一號），提起上訴，本院判決如左：
    主  文
原判決撤銷。
戊○○、乙○○均無罪。
    理  由
一、公訴意旨以：戊○○、乙○○共同基於意圖為自己不法所有之犯意聯絡，於民國
    （下同）九十一年一月二十八日上午十時許，在花蓮縣萬榮鄉○○段九四四號土
    地，以戊○○所有客觀上可供兇器使用之伸縮長柄檳榔刀，竊取丙○○所有之檳
    榔二百十把，約一萬五千餘顆。因認戊○○、乙○○共同觸犯刑法第三百二十一
條第一項第三款之罪嫌。
二、公訴人認上訴人即被告共同觸犯加重竊盜之罪嫌，無非以證人甲○○、丁○○、
    林勝國之證詞，及卷附之贓證物品認領保管收據、現場圖、現場照片，暨扣案之
    檳榔刀，為主要論據。
三、訊據上訴人即被告戊○○、乙○○均堅決否認右揭犯行，戊○○辯稱：當天我們
    先到鳳林鎮北林里去割我姑姑的檳榔，然後要去我跟蔡盛木合夥承買的檳榔園看
    看砍草工人砍了多少草，要付多少工錢，所以經過丙○○的檳榔園，兩塊檳榔園
    是在同一條路上，我們只是經過而已，並沒有偷割檳榔，扣案之檳榔刀也不是我
    們的等語。乙○○辯稱：當天老闆戊○○載我去割的檳榔是戊○○姑姑的，割完
    以後，老闆說要去他承包的檳榔園看看砍草工人的進度如何，所以才經過丙○○
    的檳榔園，那是同一條路，我們只是路過而已，沒有進去丙○○的檳榔園偷割，
    扣案之檳榔刀也不是我們的等語。
四、經查：
（一）證人甲○○於警訊時供稱：「我看到竊割檳榔的人一個在割，另一個在小貨車
      上」「我發現鄧、徐二人在徐村長之園地正在割檳榔，當時我有質詢高大那一
      位「戊○○），他們說沒有偷割後直衝下去」等語；於本院審理時則稱：「我
      們是一起看到的，我看到車子在我們車子的前方約四、五十公尺，有一個人從
      丙○○檳榔園周圍的籬笆越過去然後跳到車子」「（有沒有看到他在割丙○○
      的檳榔園？）沒有」「（跳上車的那個人比較高，還是比較矮？）比較矮」「
      （你再警察局為何說你有看到一個人在割檳榔？）當時沒有在割」等語。先則
      說其看到較高大之人在割檳榔；後則改稱其看到跳上車之人較矮，當時沒有在
      割檳榔；前後供述不一。另證人丁○○於警訊時供稱：「我和老闆甲○○駕駛
      自小貨車巡視他承包的檳榔園時，發現二名男子正以檳榔刀割取丙○○的檳榔
      」「我親眼目睹戊○○、乙○○二人竊割檳榔，他們是發現我們質問他時才跳
      上車子」；於本院審理時則稱：「我看到的時候，他們都從檳榔園跑出來，（
      有沒有看到他們在檳榔園裡面割檳榔？）沒有，只有看到他們跑出來而已」「
      （你看到的是一個人跳上車子，還是兩個人？）兩個人」「（是誰先發現他們
      的？）是同時看到的，當時我和甲○○兩個人都在車上」等語。先則稱其看到
      被告二人正以檳榔刀割取丙○○的檳榔；後則說沒有看到他們在檳榔園裡面割
      檳榔，只有看到他們跑出來而已；前後供詞亦為矛盾。又依甲○○及丁○○所
      稱，二人既然同時看到現場之情況，何以甲○○稱一個在割，另一個在小貨車
      上，丁○○卻謂被告二人竊割檳榔，同時都從檳榔園跑出來跳上車子？是其二
      人之證詞，非但自相矛盾，甚且彼此互異，自不得採為不利於被告之證據。
（二）至於承辦警員林勝國之偵查報告內容，僅是案發後其查辦之過程而已，無法證
      明被告二人有竊割檳榔之行為。而卷附之贓證物品認領保管收據、現場圖、現
      場照片，雖能證明丙○○之檳榔園有被竊割之情形，仍不足證明確為被告二人
      所為。另扣案之檳榔刀，既為被告二人否認係其等所有，亦難採為不利被告之
      證明。此外，並無其他積極證據足資證明被告二人犯罪。從而被告二人所辯，
      自堪採信。
五、綜上所述，尚不能證明被告二人有公訴人所指之犯行。原審予以論罪科刑，自有
    未合。上訴意旨否認犯罪，指摘原判決不當，為有理由。應由本院予以撤銷，改
    判被告二人無罪。
據上論斷，應依刑事訴訟法第三百六十九條第一項前段、第三百六十四條、第三百零
一條第一項，判決如主文。
本案經檢察官翟光軍到庭執行職務。
中      華      民      國    九十一      年    十二    月    二十六    日
                                  審判長法官  吳  鴻  章
                                        法官  張  健  河
                                        法官  林  慶  煙
右正本證明與原本無異。
本件不得上訴。
                                      書記官  陳  萬  山
中      華      民      國    九十一      年    十二    月    二十六    日
